臺灣花蓮地方法院交通事件裁定　　　　　　　　　　　九十三年度交聲字第三七號
　　原處分機關　交通部公路局臺北區監理所花蓮監理站
　　異　議　人
　　即受處分人　甲○
右列受處分人因違反道路交通管理處罰條例案件，對於交通部公路總局台北區監理所
花蓮監理站九十三年六月十七日所為之處分（原處分案號：花監五字第裁四四－Ｐ0
0000000號），聲明異議，本院裁定如左：
    主  文
異議駁回。
    理  由
一、本件聲明異議意旨略以：就裁罰異議人即受處分人甲○於民國九十三年一月二十
    五日二十三時二十九分酒精濃度過量駕車，經測定值每公升零點四二毫克部分，
    因當時異議人將車逆向停駛於瑞穗鄉○○路與中正南路口、熄火，並下車進入超
    商內購物，嗣後員警駕車經過該處停車，異議人於超商內與員警交談，員警聞道
    異議人有酒味而對伊實施酒測，並將伊車輛開至警局，然員警開單舉發時，伊並
    未駕車，故為此不服該處分而聲明異議云云。
二、按汽車駕駛人，駕駛汽車經測試檢定有酒精濃度超過規定標準者，處新臺幣（下
    同）一萬五千元以上六萬元以下罰鍰，並當場移置保管其車輛及吊扣其駕駛執照
    一年，道路交通管理處罰條例第三十五條第一項第一款定有明文。又按汽車駕駛
    人有飲用酒類或其他類似物後其吐氣所含酒精濃度超過每公升○‧二五毫克或血
    液中酒精濃度超過百分之○‧○五以上者，不得駕車，道路交通安全規則第一百
    一十四條第二款亦定有明文。
三、經查：本件受處分人即異議人甲○於九十三年一月二十五日二十三時許，駕駛車
    號ＨＮ－０三一六號自用小客車於台九線瑞穗鄉○○路與中正南路口，因逆向停
    車（未經異議）、酒精濃度超過規定標準，為警製單舉發，經原處分機關依道路
    交通管理處罰條例第三十五條第一項第一款、第五十六條第一項第六款之規定裁
    罰乙節，此有該花蓮縣警察局舉發違反道路交通管理事件通知單及該裁決書各乙
    紙附卷可稽，應可認定，合先敘明。經查，異議人於上開時間、地點，駕車酒精
    濃度超過規定之事實，業據證人即製單舉發之花蓮縣警察局鳳林分局瑞穗分駐所
    員警吳聲仁到院具結證稱：當天伊和同仁執行巡邏勤務，發現異議人的車逆向停
    在超商前面，異議人買好東西後上車，發動引擎，準備要走，渠等即將異議人攔
    下，查看其證件，因被告說話時，渠等有聞道酒味，故當場對異議人施以酒測，
    酒測值零點四二毫克，當時車上只有異議人一人，渠等有問異議人車子是否是他
    開的，他當時沒有異議，並在舉發單上簽名及蓋指印等語（詳見本院卷第十六至
    十九頁）稽詳，核與異議人自承：當天伊開車到超商停車，下車買東西，且開車
    到超商前確實有喝酒等語相符，並有該舉發通知單可證，是異議人於上開時間、
    地點，駕車酒精濃度超過上開道路交通安全規則第一百一十四條第二款之規定之
    事實，堪以認定。縱使異議人辯稱：於警方開單時，伊並沒有開車，何來酒後駕
    車云云屬實，然異議人既然於上開時間，有駕車行駛至該處，為警發現後施以酒
    測，而發現其酒測值每公升零點四二毫克，超過上開規定，況且證人吳聲仁查證
    異議人證件時，發現其戶籍設於花蓮縣新城鄉，而與上開經警開單之處所相距甚
    遠，因而合理懷疑該車係被告駕駛至該處，故異議人於員警開單前即有駕車酒精
    濃度超過規定之行為，則異議人前開辯詞，即屬無據，不足採信，而員警依法開
    單舉發異議人駕車酒精濃度超過規定，於法並無違誤。綜上所述，異議人確有上
    開違規行為，原處分機關據以援引前揭規定，裁處罰鍰新台幣三萬五千四百元，
    並吊扣駕駛執照十二個月，實無不當。本件異議為無理由，應予駁回。
四、據上論斷，應依道路交通案件處理辦法第十九條，裁定如主文。
中      華      民      國    九十三    年      七      月     三十    日
                              臺灣花蓮地方法院交通法庭
                                  法  官  饒  金  鳳
右正本證明與原本無異。
如對本裁定不服，應於送達後五日內，向本院提出抗告狀。（應抄附繕本）
                                  法院書記官
中      華      民      國    九十三    年      八      月       二    日
